【裁判字號】    95,易,689
【裁判日期】    950911
【裁判案由】    毒品危害防制條例
【裁判全文】
臺灣士林地方法院刑事判決               95年度易字第689號
公  訴  人  臺灣士林地方法院檢察署檢察官
被      告  甲○○
上列被告因毒品危害防制條例案件，經檢察官提起公訴（95年度
毒偵字第528 號），被告於準備程序中就本案被訴事實為有罪之
陳述，本院合議庭裁定改由受命法官獨任依簡式審判程序審理，
並判決如下：
    主  文
甲○○連續施用第二級毒品，累犯，處有期徒刑捌月。扣案含安
非他命殘渣之錫箔紙壹張（安非他命量微無法析離秤重）沒收銷
燬；玻璃球管壹支沒收。
    事  實
一、甲○○前有多次施用毒品前科，經本院裁定送觀察、勒戒及
    強制戒治，並於民國90年ll月28日強制戒治期滿執行完畢。
    又因施用毒品案件，經本院於89年7 月25日以89年度訴字第
    204 號判決分別判處有期徒刑7 月、4 月，應執行有期徒刑
    10月確定，於91年9 月28日執行完畢。復因施用毒品案件，
    再經本院以90年度簡字第1761號判決處有期徒刑5 月、91年
    度訴字第418 號判決處有期徒刑7 月確定，並定應執行刑為
    有期徒刑ll月確定，於92年10月18日執行完畢（於本件構成
    累犯）。再因施用毒品案件，經本院以94年度訴字第685 號
    分別判處有期徒刑8 月、6 月，應執行有期徒刑l 年確定（
    尚未執行完畢）。詎其猶未悛悔，復於前案強制戒治執行完
    畢釋放後5 年內，基於施用第二級毒品安非他命之概括犯意
    ，自94年12月27日起至95年6 月底某日止，在其位於臺北市
    南港區○○街8 巷3 弄3 號住處內，以燒烤安非他命吸食其
    煙氣之方式，連續施用安非他命多次，嗣為警於95年2 月14
    日晚上ll時20分許，在上開住處查獲，並扣得安非他命吸食
    玻璃球管l 枝及含有殘渣之錫箔紙l 張。
二、案經臺北市政府警察局大安分局報請臺灣士林地方法院檢察
    署檢察官偵查起訴。
    理  由
一、上揭事實，業據被告甲○○於本院準備程序及審理時坦白承
    認，且被告為警查獲後所採集之尿液，經送請臺灣檢驗科技
    股份有限公司以上開檢驗方法檢驗之檢驗結果，亦呈安非他
    命類陽性反應，此有臺北市政府警察局偵辦毒品案件尿液檢
    體委驗單及上開公司出具之濫用藥物尿液檢驗報告書各1 紙
    在卷可按。復有扣案之安非他命吸食玻璃球管l 枝、含有殘
    渣之錫箔紙l 張及照片2 幀等可資佐證，是被告前開自白，
    核與事實相符，應可採信。而被告前有多次施用毒品前科，
    經本院裁定送觀察、勒戒及強制戒治，於90年ll月28日強制
    戒治期滿執行完畢。又因施用毒品案件，經本院於89年7 月
    25日以89年度訴字第204 號判決分別判處有期徒刑7 月、4
    月，應執行有期徒刑10月確定，於91年9 月28日執行完畢。
    復因施用毒品案件，再經本院以90年度簡字第1761號判決處
    有期徒刑5 月、以91年度訴字第418 號判決處有期徒刑7 月
    確定，並定應執行刑為有期徒刑ll月確定，於92年10月18
    日執行完畢。再因施用毒品案件，由本院以94年度訴字第
    685 號分別判處有期徒刑8 月、6 月，應執行有期徒刑l 年
    確定，有臺灣高等法院被告前案紀錄表1 份在卷可查，本件
    事證明確，被告於觀察勒戒及強制戒治執行完畢釋放後5 年
    內再犯本件施用毒品之犯行，堪以認定。
二、論罪科刑：
  (一)按安非他命為毒品危害防制條例第2 條第2 項第2 款所規定
    之第二級毒品，核被告所為，係犯毒品危害防制條例第10條
    第2 項之施用第二級毒品罪。其施用前後持有第二級毒品之
    低度行為，為施用之高度行為所吸收，不另論罪。
  (二)被告先後多次施用第二級毒品，時間緊接，犯罪手法相同，
    並觸犯構成要件相同之罪，顯係基於概括犯意反覆為之。被
    告行為後，刑法第56條連續犯之規定，業於94年2 月2 日修
    正公布刪除，並於95年7 月1 日施行，則被告之犯行，因行
    為後新法業已刪除連續犯之規定，此刪除雖非犯罪構成要件
    之變更，但顯已影響行為人刑罰之法律效果，自屬法律有變
    更，依新法第2 條第1 項規定，比較新、舊法之結果，應以
    修正前有關連續犯之規定，對被告較為有利。
  (三)被告有如事實欄所載之犯罪科刑及執行情形，有臺灣高等法
    院被告前案紀錄表1 份在卷可按，其於受有期徒刑之執行完
    畢後，5 年內再故意犯本件有期徒刑以上之罪，不論依修正
    前之刑法第47條，或修正後之刑法第47條第1 項之規定，均
    構成累犯，是修正前關於累犯之規定，並無不利於被告。
  (四)按有關新舊法之比較，應就罪刑有關之共犯、未遂犯、想像
    競合犯、牽連犯、連續犯、結合犯，以及累犯加重、自首減
    輕暨其他法定加減原因（如身分加減）與加減例等一切情形
    ，綜其全部罪刑之結果而為比較（最高法院95年第8次 刑事
    庭會議決議參照），是經本院綜合前述比較結果，認本案適
    用修正前之相關刑罰法律，對被告較為有利，依刑法第2 條
    第1 項段之規定，自應適用被告行為時即修正前之法律予以
    論科。從而，被告所為係犯毒品危害防制條例第10條第2 項
    之施用第二級毒品罪，應依修正前刑法第56條之規定認屬連
    續犯，以一罪論，並加重其刑，並依修正前同法第47條規定
    論以累犯，遞加重其刑。
  (五)爰審酌被告前已因施用毒品令入勒戒處所觀察勒戒、強制戒
    治，猶不能斷絕毒癮而一再施用，顯見其自制力薄弱，惟其
    施用毒品僅屬自殘行為，對於他人之法益尚無直接之侵害，
    及其犯後坦承犯行，態度尚稱良好等一切情狀，量處如主文
    所示之刑，以資懲儆。
  (六)扣案之錫箔紙l 張，因含有第二級毒品安非他命殘渣，且因
    量微無法析離秤重，應依毒品危害防制條例第18條第1 項前
    段規定沒收銷燬之；另扣案之玻璃球管l 枝，係被告所有，
    且供其施用毒品所用之物，業據被告供承在卷，爰依刑法第
    38條第1 項第2 款之規定，併予宣告沒收。
三、據上論斷，應依刑事訴訟法第273 條之1 第1 項、第299 條
    第1 項前段，毒品危害防制條例第10條第2 項、第18條第1
    項前段，修正後刑法第11條前段、第2 條第1 項前段、修正
    前刑法第56條、第47條、刑法第38條第1 項第2 款之規定，
    判決如主文。
四、如不服本判決，應於判決送達後10日內，向本院提出上訴狀
    。
本案經檢察官陳銘鋒到庭執行職務。
中    華    民    國    95    年    9     月    11    日
                  刑事第二庭法  官  馬傲霜
以上正本證明與原本無異。
                            書記官  陳玉瓊
中    華    民    國    95    年    9     月    11    日
附錄本判決論罪科刑依據之法條：
毒品危害防制條例第10條
  施用第一級毒品者，處6月以上5年以下有期徒刑。
  施用第二級毒品者，處3年以下有期徒刑。


司法院資訊處製作；財團法人民間司法改革基金會備份。
